臺灣高雄地方法院刑事判決　　　　　　　96年度訴字第2434號
公　訴　人　臺灣高雄地方法院檢察署檢察官
被　　　告　丁○○
　　　　　　　　　　現於臺灣臺南監獄
　　　　　　乙○○
　　　　　　　　　　現於臺灣高雄看守所
上2人 共同　黃政雄律師
指定辯護人
上列被告2 人因強盜等案件，經檢察官提起公訴（96年度偵字第
7075號），本院判決如下：
    主  文
丁○○犯攜帶兇器強盜罪，處有期徒刑捌年陸月，扣案可發射子
彈具有殺傷力之仿BERETTA 廠92FS型半自動手槍之改造手槍壹支
（含彈匣壹個，槍枝管制編號為：0000000000號）及
具有殺傷力之直徑9.0mm 子彈肆顆，均沒收之；又犯攜帶兇器竊
盜罪，處有期徒刑捌月，減為有期徒刑肆月；又犯結夥攜帶兇器
強盜罪，處有期徒刑玖年陸月，扣案可發射子彈具有殺傷力之仿
BERETTA 廠92FS型半自動手槍之改造手槍壹支（含彈匣壹個，槍
枝管制編號為：0000000000號）、具有殺傷力之直徑
9.0mm 子彈肆顆、頭套參個及西瓜刀、彎刀各壹把（刀械詳如警
卷第捌拾參頁下方照片所示），均沒收之；又共同犯攜帶兇器強
盜罪，處有期徒刑捌年陸月，扣案可發射子彈具有殺傷力之仿BE
RETTA 廠92FS型半自動手槍之改造手槍壹支（含彈匣壹個，槍枝
管制編號為：0000000000號）、具有殺傷力之直徑9.
0mm 子彈肆顆、頭套貳個及西瓜刀壹把（刀械詳如警卷第捌拾參
頁下方照片所示），均沒收之。應執行有期徒刑拾伍年，扣案可
發射子彈具有殺傷力之仿BERETTA 廠92FS型半自動手槍之改造手
槍壹支（含彈匣壹個，槍枝管制編號為：0000000000
號）、具有殺傷力之直徑9.0mm 子彈肆顆、頭套參個及西瓜刀、
彎刀各壹把（刀械詳如警卷第捌拾參頁下方照片所示），均沒收
之。
乙○○犯結夥攜帶兇器強盜罪，處有期徒刑玖年陸月，扣案可發
射子彈具有殺傷力之仿BERETTA 廠92FS型半自動手槍之改造手槍
壹支（含彈匣壹個，槍枝管制編號為：0000000000號
）、具有殺傷力之直徑9.0mm 子彈肆顆、頭套參個及西瓜刀、彎
刀各壹把（刀械詳如警卷第捌拾參頁下方照片所示），均沒收之
；又共同犯攜帶兇器強盜罪，處有期徒刑捌年陸月，扣案可發射
子彈具有殺傷力之仿BERETTA 廠92FS型半自動手槍之改造手槍壹
支（含彈匣壹個，槍枝管制編號為：0000000000號）
、具有殺傷力之直徑9.0mm 子彈肆顆、頭套貳個及西瓜刀壹把（
刀械詳如警卷第捌拾參頁下方照片所示），均沒收之。應執行有
期徒刑拾貳年，扣案可發射子彈具有殺傷力之仿BERETTA 廠92FS
型半自動手槍之改造手槍壹支（含彈匣壹個，槍枝管制編號為：
0000000000號）、具有殺傷力之直徑9.0mm 子彈肆顆
、頭套參個及西瓜刀、彎刀各壹把（刀械詳如警卷第捌拾參頁下
方照片所示），均沒收之。
丁○○、乙○○其餘被訴部分均無罪。
    事  實
一、丁○○前於民國82年間因懲治盜匪條例案件，經臺灣臺北地
    方法院以82年度訴字第3116號判處有期徒刑14年，褫奪公權
    10年確定，並與其所犯之其他罪刑接續執行，而於94年11月
    25日假釋出監，並付保護管束，嗣於96年間經撤銷假釋，現
    在監執行中；另乙○○則曾於79年間因懲治盜匪條例案件，
    經臺灣高等法院以80年度上重訴字第74號判處無期徒刑，褫
    奪公權終身確定，而於93年4 月5 日假釋出監，並交付保護
    管束，現仍在假釋中（以上均不構成累犯）。詎丁○○、乙○○2 人均不知警惕，竟於假釋期間，仍與姓名年籍均不詳
    、綽號「阿松」之成年男子，分別或共同為下列犯行：
  (一)丁○○意圖為自己不法之所有，基於強盜之犯意，於95年12
    月中旬某日下午1 時許，騎乘車牌號碼不詳之機車至位於桃
    園縣桃園市○○路280 號之「台元當鋪」，持客觀上對於人
    之生命、身體、安全具有危險性之可發射子彈具有殺傷力之
    仿BERETTA 廠92FS型半自動手槍之改造手槍1 支（含彈匣 1
    個，槍枝管制編號為：0000000000號）及具有殺傷力之直徑
    9.0mm 子彈6 顆（所涉違反槍砲彈藥刀械管制條例犯行現由
    臺灣嘉義地方法院審理中），於進入該當鋪後，先向當鋪負
    責人壬○○佯稱要典當機車，致壬○○不察而走出櫃臺，丁○○隨即以上開手槍抵住壬○○，致壬○○不能抵抗，而任
    由丁○○進入該當鋪辦公室，並取走置放於抽屜內之現金新
    臺幣（下同）8 萬餘元，得手後將壬○○關在廁所內，旋即
    逃離現場。
  (二)嗣丁○○為掩飾其預備實施之強盜犯行，竟意圖為自己不法
    之所有，基於竊盜之犯意，於96年1 月1 日某時許，持客觀
    上對於人之生命、身體、安全具有危險性之扳手1 支，在不
    詳地點竊取陳麗霞所有之車牌號碼2150-MA 號車牌2 面，得
    手後，預備懸掛於其他自小客車上以掩飾其預備實施之強盜
    犯行。
  (三)丁○○復又與乙○○及「阿松」共同意圖為自己不法之所有
    ，基於強盜之犯意聯絡，先將丁○○所竊得之上開車牌號碼
    2150-MA 號車牌2 面懸掛於乙○○所有車牌號碼8411-MZ 號
    自小客車上，以逃避追緝，再於96年1 月1 日晚上8 時40分
    許，共同搭乘上開自小客車至位於高雄市三民區○○○路30
    6 號之「統一速達股份有限公司」（下稱統一速達公司）後
    ，3 人均著深色頭套，並由丁○○持上開仿BERETTA 廠92FS
    型半自動手槍之改造手槍1 支及子彈6 顆，乙○○及「阿松
    」則分別持客觀上對於人之生命、身體、安全具有危險性之
    彎刀及西瓜刀各1 把（詳如警卷第83頁下方照片所示）， 3
    人進入該公司後，先喝令該公司之員工卯○○、戊○○及辛○○雙手抱頭趴下，而控制3 人之行動，致渠等均不能抗拒
    後，強取統一速達公司之貨款99,798元、PENTEX牌數位相機
    1 台、EPSON 牌投影機1 台、卯○○所有之現金200 元及駕
    照1 紙、戊○○所有NOKIA 牌手機1 支（序號：0000000000
    00000 號，含門號0000000000號SIM 卡1 張）及現金1,000
    元，得手後並將卯○○、戊○○及辛○○人以膠帶反綁雙手
    ，旋即逃離現場，並朋分所得財物。
  (四)丁○○與乙○○復又共同意圖為自己不法之所有，基於強盜
    之犯意聯絡，於96年2 月13日凌晨2 時30分許，共同騎乘車
    牌號碼不詳之機車至位於花蓮市○○○街27號之「女人花卡
    拉OK」，2 人均著深色頭套，並由丁○○持上開仿BERETTA
    廠92FS型半自動手槍之改造手槍1 支及子彈6 顆，乙○○則
    持上開彎刀1 把，2 人進入「女人花卡拉OK」後，先喝令該
    卡拉OK店之員工丑○○、寅○○、癸○○及客人己○○坐著
    不要動，而控制4 人之行動，致渠等均不能抗拒後，進而強
    取該卡拉OK店櫃臺之現金8,000 餘元、丑○○所有之不詳廠
    牌、序號之手機4 支（含門號0000000000號、0000000000號
    、0000000000號、0000000000號SI M卡各1 張）、現金1,00
    0 餘元、駕照、身分證、健保卡各1 張、張彰次之身份證 1
    張、提款卡2 張、鑰匙2 串、癸○○所有之現金6 萬元、LV
    牌零錢包、小皮夾各1 只、日幣2 萬元、不詳廠牌、序號之
    手機2 支（含門號0000000000號、0000000000號SIM 卡各 1
    張）、國際牌數位相機1 台、己○○所有之現金1 萬餘元、
    勞力士金錶1 支，得手後並將丑○○、寅○○、癸○○及己○○4 人綑綁，旋即逃離現場，並朋分所得財物。
二、嗣為警循線分別於96年3 月3 日上午6 時55分許及同年月 3
    日上午7 時許，分別在桃園縣八德市○○街9 巷10號及花蓮
    縣花蓮市豐村105 之1 號2 處，持檢察官簽發之拘票拘提乙○○及丁○○到案，另持本院核發之搜索票在如附表所示之
    地點實施搜索，並扣押如附表所示之物，始悉上情。
三、案經高雄市政府警察局報告臺灣高雄地方法院檢察署檢察官
    偵查起訴。
    理  由
壹、程序部分（證據能力之審查）：
一、按被告以外之人於偵查中向檢察官所為之陳述，除顯有不可
    信之情況者外，得為證據，刑事訴訟法第159 條之1 第2 項
    定有明文。查本件證人即共同被告丁○○、乙○○於偵查中
    經具結後向檢察官所為之供述，對於被告乙○○、丁○○而
    言，分別具有被告以外之人審判外陳述之性質，均屬傳聞證
    據，惟經本院依法提示予以調查，檢察官及被告均對此未表
    示異議，另本院審酌該書面作成時無違法情事，亦無任何顯
    有不可信之情況，是應適宜為本案之證據。
二、次按被告以外之人於審判外之陳述，雖不符刑事訴訟法第15
    9 條之1 至之4 等4 條之規定，然若當事人於審判程序中同
    意作為證據，法院審酌該言詞陳述或書面陳述作成時之情況
    ，認為適當者，亦得為證據；又當事人、代理人或辯護人於
    法院調查證據時，知有刑事訴訟法第159 條第1 項不得為證
    據之情形，而未於言詞辯論終結前聲明異議者，視為有前項
    之同意，同法第159 條之5 定有明文。此立法意旨在於傳聞
    證據未經當事人之反對詰問予以核實，原則上先予排除。惟
    若當事人已放棄反對詰問權，於審判程序中表明同意該等傳
    聞證據可作為證據；或於言詞辯論終結前未聲明異議，基於
    尊重當事人對傳聞證據之處分權，及證據資料愈豐富，愈有
    助於真實發見之理念，且強化言詞辯論主義，使訴訟程序得
    以順暢進行，上開傳聞證據亦均具有證據能力。查本件證人
    鄭林芳、李皇緯、蔡國輝、李廷樹、壬○○、卯○○、辛○○、戊○○、丑○○、黃秀蓮於警詢之供述，具有被告以外
    之人書面陳述之性質，屬傳聞證據，惟經本院依法提示予以
    調查，檢察官及被告均對此未表示異議，且經本院審酌該書
    面作成時無違法情事，應適宜為本案之證據。另證人即共同
    被告丁○○、乙○○於警詢中之供述，對於被告乙○○、丁○○而言，分別具有被告以外之人審判外陳述之性質，均屬
    傳聞證據，惟經本院依法提示予以調查，檢察官及被告均對
    此未表示異議，另本院審酌該書面作成時無違法情事，亦應
    適宜為本案之證據。
貳、實體部分：
一、本院的判斷：
  (一)犯罪事實(一)攜帶兇器強盜犯行部分：
    此部分之犯行，業據被告丁○○於警詢、偵查及本院審理時
    均坦承不諱，核與證人即被害人壬○○指訴之情節相符（偵
    1 卷第155 、156 頁），且有被告丁○○所有之仿 BERETTA
    廠92FS型半自動手槍之改造手槍1 支（含彈匣1 個，槍枝管
    制編號為：0000000000號）及直徑9.0mm 子彈6 顆扣案可稽
    ，並有證人鄭林芳96年3 月3 日搜索扣押筆錄、扣押物品清
    單各1 份（見警卷第174 至178 頁）在卷可稽，而上開槍枝
    及子彈經送內政部警政署刑事警察局鑑定後，認該槍枝機械
    性能良好，可擊發適用子彈，具殺傷力，而扣案子彈經試射
    後，可擊發，具殺傷力，此亦有刑事警察局96年4 月3 日刑
    鑑字第0960039311號槍彈鑑定書1 紙在卷可稽（見偵1 卷第
    97至99頁）。是被告丁○○此部分之自白，已有相當之證據
    資料予以補強，且與事實相符，應堪信為真實。
  (二)犯罪事實(二)攜帶兇器竊盜犯行部分：
    此部分之犯行，業據被告丁○○於警詢、偵查及本院審理時
    均坦承不諱，核與證人李廷樹證稱該車牌係被告丁○○放在
    伊位於桃園市○○路385 巷、9 號2 樓之1 之住處等語相符
    （見警卷第49、50頁），且有被害人陳麗霞所有遭竊之車牌
    號碼2150-M A號車牌2 面扣案可稽，並有證人李廷樹96年 3
    月3 日搜索扣押筆錄、扣押物品清單各1 份、車輛失竊車牌
    遺失作業詳細資料畫面1 紙（見警卷第52、138 至141 頁）
    在卷可稽。是被告丁○○此部分之自白，已有相當之證據資
    料予以補強，且與事實相符，應堪信為真實。
  (三)犯罪事實(三)結夥攜帶兇器強盜犯行部分：
    此部分之犯行，業據被告丁○○、乙○○於警詢、偵查及本
    院審理時均坦承不諱，核與證人即被害人卯○○、戊○○及
    辛○○於警詢時指訴之情節相符（見警卷第89至95、97、98
    、100 、101 、103 頁），且經證人即被害人卯○○、辛○○當庭指認被告乙○○及「阿松」行搶時所持之彎刀及西瓜
    刀各1 把（見警卷第83、84、87、88頁），而證人蔡國輝亦
    證稱其所持用之NOKIA 牌手機1 支（序號：00000000000000
    0 號）係其友人即被告丁○○所給予（見警卷第40、46頁）
    ，而該手機經查正係被害人戊○○遭搶之手機，益證被告丁○○確係本件強盜犯行之行為人。此外，並有被告丁○○所
    有之仿BERETT A廠92FS型半自動手槍之改造手槍1 支（含彈
    匣1 個，槍枝管制編號為：0000000000號）、直徑9.0mm 子
    彈6 顆、彎刀及西瓜刀各1 把（詳如警卷第83頁下方照片所
    示）、頭套3 個及陳麗霞所有遭竊之車牌號碼2150-MA 號車
    牌2 面扣案可稽，另有被告乙○○、證人鄭林芳、李廷樹96
    年3 月3 日搜索扣押筆錄、扣押物品清單各3 份（見警卷第
    126 至129 、138 至141 、174 、178 頁）在卷可稽，而上
    開槍枝及子彈經送刑事警察局鑑定後，認均具有殺傷力，亦
    已如上所述。是被告丁○○、乙○○此部分之自白，已有相
    當之證據資料予以補強，且與事實相符，應堪信為真實。
  (四)犯罪事實(四)共同攜帶兇器竊盜犯行部分：
    此部分之犯行，業據被告丁○○、乙○○於警詢、偵查及本
    院審理時均坦承不諱，核與證人即被害人丑○○、癸○○於
    警詢時指訴之情節相符（見警卷第78至80、107 至109 頁）
    ，而證人鄭林芳於警詢時亦證稱其事前知悉被告丁○○、乙○○要犯本件強盜犯行，事後並自被告丁○○處取得1, 000
    元及1 只手錶（見警卷第9 、10頁），另證人李皇緯即被告
    乙○○之子於警詢時亦證稱扣案之國際牌數位相機1 台係被
    告乙○○拿給他的（見警卷第105 、106 頁），而與本件被
    告2 人強盜被害人己○○勞力士金錶1 只及被害人癸○○之
    國際牌數位相機1 台等犯罪情節均互核相符，益證被告2 人
    確係本件強盜犯行之行為人。此外，並有被告丁○○所有之
    仿BERETT A廠92FS型半自動手槍之改造手槍1 支（含彈匣 1
    個，槍枝管制編號為：0000000000號）、直徑9.0mm 子彈 6
    顆、彎刀1 把（詳如警卷第83頁下方照片所示）、頭套2 個
    及被害人癸○○遭強盜之國際牌數位相機1 台、日幣1 萬元
    1 紙扣案可稽，另有被告丁○○、乙○○、證人鄭林芳、李
    廷樹96年3 月3 日搜索扣押筆錄、扣押物品清單各5 份（見
    警卷第119 至120 、126 至129 、131 至134 、138 至 141
    、174 、178 頁）在卷可稽，而上開槍枝及子彈經送刑事警
    察局鑑定後，認均具有殺傷力，亦已如上所述。是被告丁○○、乙○○此部分之自白，已有相當之證據資料予以補強，
    且與事實相符，應堪信為真實。
  (五)從而，本案事證明確，被告2 人犯行堪予認定，均應依法論
    科。
二、按刑法第321 條第1 項第3 款所謂之兇器，其種類並無限制
    ，凡客觀上足對人之生命、身體、安全構成威脅，具有危險
    性之兇器均屬之（最高法院79年臺上字第5253號著有判例可
    資參照）。本件被告丁○○、乙○○及共同正犯「阿松」犯
    罪所持之仿BERETTA 廠92FS型半自動手槍之改造手槍1 支（
    含彈匣1 個，槍枝管制編號為：0000000000號）及直徑9.0m
    m 子彈6 顆、彎刀及西瓜刀各1 把，業據扣案，而上開槍枝
    及子彈經送內政部警政署刑事警察局鑑定後，認該槍枝機械
    性能良好，可擊發適用子彈，具殺傷力，而扣案子彈經試射
    後，可擊發，具殺傷力，此亦有刑事警察局96年4 月3 日刑
    鑑字第0960039311號槍彈鑑定書1 紙在卷可稽（見偵1 卷第
    97至99頁），另扣案彎刀及西瓜刀各1 把，刀刃均為金屬材
    質，質地堅硬，且刀鋒均銳利異常，有彎刀及西瓜刀各1 把
    扣案可稽，客觀上均顯然足以對人之生命、身體、安全構成
    威脅，具有危險性，乃屬兇器，堪予認定。另被告丁○○如
    犯罪事實(二)所持之扳手1 支，雖未據扣案，然其為金屬材質
    ，質地堅硬，客觀上顯然足以對人之生命、身體、安全構成
    威脅，具有危險性，乃屬兇器，亦堪予認定。是核被告丁○○就犯罪事實(一)所為係犯刑法第330 條第1 項之攜帶兇器強
    盜罪，就犯罪事實(二)所為係犯刑法第321 條第1 項第3 款之
    攜帶兇器竊盜罪，就犯罪事實(三)所為係犯刑法第330 條第 1
    項之結夥攜帶兇器強盜罪，就犯罪事實(四)所為係犯刑法第33
    0 條第1 項之攜帶兇器強盜罪；另被告乙○○就犯罪事實(三)
    所為係犯刑法第330 條第1 項之結夥攜帶兇器強盜罪，就犯
    罪事實(四)所為係犯刑法第330 條第1 項之攜帶兇器強盜罪。
    被告丁○○、乙○○及「阿松」就如犯罪事實(三)所示之犯行
    ，另被告丁○○、乙○○就如犯罪事實(四)所示之犯行，分別
    有犯意聯絡及行為分擔，均應論以共同正犯。被告丁○○所
    犯上開4 罪及被告乙○○所犯上開2 罪，犯意各別，罪名互
    殊，應分論併罰。爰審酌被告丁○○前於82年間因懲治盜匪
    條例案件，經臺灣臺北地方法院以82年度訴字第3116號判處
    有期徒刑14年，褫奪公權10年確定，並與其所犯之其他罪刑
    接續執行，而於94年11月25日假釋出監，並付保護管束，嗣
    於96年間經撤銷假釋，現在監執行中，而乙○○則曾於79年
    間因懲治盜匪條例案件，經臺灣高等法院以80年度上重訴字
    第74號判處無期徒刑，褫奪公權終身確定，而於93年4 月5
    日假釋出監，並交付保護管束，現仍在假釋中，詎被告2 人
    均不知悔改，於犯下上開懲治盜匪條例案件經假釋後，仍再
    為本件強盜及竊盜犯行，惡性實為重大，且被告2 人正值壯
    年之際，不思正途以賺取財物，為圖一己私利，以持改造手
    槍、彎刀、西瓜刀等強暴方式強取被害人等人之財物，手段
    惡劣，除造成被害人等人受到實質之傷害外，並影響居民安
    全及社會治安甚大，實應予嚴懲，以收刑罰教化之效，惟稽
    渠等犯後均能坦承犯罪，態度尚佳，並衡量被告2 人犯罪之
    動機、目的、手段、所生之損害等一切情狀，酌情分別量處
    如主文第1 項、第2 項所示之刑，並就被告乙○○上開2 宣
    告刑定其應執行之刑，以示儆懲。另被告丁○○如犯罪事實
    (二)所示犯行之犯罪時間在96年4 月24日以前，合於中華民國
    96年罪犯減刑條例所定減刑條件，應予減其刑2 分之1， 並
    與其他不能減刑之刑，定其應執行之刑。
三、沒收之宣告：
  (一)扣案被告丁○○所有之仿BERETTA 廠92FS型半自動手槍之改
    造手槍1 支（含彈匣1 個，槍枝管制編號為：0000000000號
    ）及直徑9.0mm 子彈4 顆，經送內政部警政署刑事警察局鑑
    定後，認該槍枝機械性能良好，可擊發適用子彈，具殺傷力
    ，而扣案子彈經試射後，可擊發，具殺傷力，此有刑事警察
    局96年4 月3 日刑鑑字第0960039311號槍彈鑑定書1 紙在卷
    可稽（見偵1 卷第97至99頁），均係槍砲彈藥刀械管制條例
    第4 條第1 項第1 款、第2 款所列管之物品，非經許可，不
    得持有，要屬違禁物甚明，應依刑法第38條第1 項第1 款規
    定，不論是否屬於被告所有，均予宣告沒收。至已經試射之
    子彈2 顆，已因試射而不具任何殺傷力，應認為已經滅失，
    而不予宣告沒收。
  (二)扣案被告乙○○及「阿松」所持之彎刀及西瓜刀各1 把（詳
    如警卷第83頁下方照片所示）、頭套3 個，均係供被告2 人
    及「阿松」犯罪所用之物，且為被告丁○○所有，爰依刑法
    第38條第1 項第2 款規定，均予宣告沒收。
  (三)至被告丁○○如犯罪事實(二)所載犯行所持之扳手1 支，未具
    扣案，應可推論該支扳手已由被告丁○○於行竊後丟棄，並
    進而已經滅失，爰不予宣告沒收。
  (四)至如附表所示之扣案物品，除上開應予宣告沒收之仿BERETT
    A 廠92FS型半自動手槍之改造手槍1 支、直徑9.0mm 子彈6
    顆、彎刀及西瓜刀各1 把、頭套3 個外，其餘扣案物品均予
    本件犯罪事實無關，爰不予宣告沒收，附此敘明。
四、至同案被告丙○○被訴涉犯槍砲彈藥刀械管制條例第8 條第
    4 項未經許可寄藏可發射子彈具有殺傷力之改造手槍罪嫌，
    由本院另行審結，附此敘明。
參、無罪部分：
一、公訴意旨另以：被告丁○○、乙○○及「阿松」共同意圖為
    自己不法之所有，基於強盜之犯意聯絡，於96年1 月2 日凌
    晨2 時許，共同搭乘乙○○所有車牌號碼8411-MZ 號自小客
    車至位於雲林縣北港鎮○○路533 號「皇家理容護膚店」後
    ，3 人均著深色頭套，並由丁○○持手槍1 支，被告乙○○
    及「阿松」則分別持客觀上對於人之生命、身體具有危險性
    ，可供兇器使用之刀械各1 支，被告丁○○以手槍使被害人
    庚○○、子○○不能抗拒後，強取庚○○皮包內之現金2,50
    0 元、蔡秋鳳皮包內之現金1,000 元得逞，因認被告2 人係
    犯刑法第330條第1項之結夥攜帶兇器強盜罪嫌。
二、按犯罪事實應依證據認定之，無證據不得認定犯罪事實，刑
    事訴訟法第154 條第2 項定有明文。又認定犯罪事實，所憑
    之證據，雖不以直接證據為限，間接證據亦包括在內，然無
    論直接或間接證據，其為訴訟上之證明，須於通常一般之人
    均不致於有所懷疑，而得確信其為真實之程度者，始得據之
    為有罪之認定，倘其證明尚未達到此一程度，而有合理性懷
    疑之存在時，即無從為有罪之認定，根據「罪證有疑，利於
    被告」之證據法則，即不得遽為不利於被告之認定（最高法
    院著有76年台上字第4986號判例可資參照）；再按犯罪事實
    之認定，應憑真實之證據，倘證據是否真實尚欠明顯，自難
    以擬制推測之方法，為其判斷之基礎，而認定犯罪事實之證
    據係指足以認定被告確有犯罪行為之積極證據而言，該項證
    據自須適合於被告犯罪事實之認定，始得採為斷罪資料（最
    高法院53年台上字第656 號及29年上字第3105號判例可資參
    照）。
三、公訴人認被告丁○○、乙○○涉有上開犯嫌，無非係以被告
    2 人於警詢及偵查時之自白，及證人庚○○、子○○於警詢
    時所為之供述，及扣案之仿BERETTA 廠92FS型半自動手槍之
    改造手槍1 支、直徑9.0mm 子彈6 顆、彎刀及西瓜刀各1 把
    、頭套3 個等物，而認被告丁○○、乙○○共同犯上開加重
    強盜犯行，為其依據。然訊據被告丁○○、乙○○於本院審
    理程序中則堅詞否認上開犯行。經查：
  (一)訊據證人即被害人庚○○於警詢中證稱：伊遭搶2,500 元，
    因為歹徒有戴頭套，所以無法指認等語（見偵1 卷第34至36
    頁），證人即被害人庚○○於警詢中則證稱：伊遭搶1,000
    元，因為歹徒有戴頭套，所以無法指認等語（見偵1 卷第37
    至39頁），則依上開被害人2 人之證詞，渠等2 人並無法指
    認出係何人實施強盜行為，是本院上無從僅依渠等2 人之證
    述，即認被告2 人涉有本件強盜犯行，
    再參照被告丁○○於偵查中自白：伊當時並未戴頭套行搶云
    云（見偵1 卷第70頁），而被告乙○○則於偵查中自白稱：
    行搶後，伊分得7 、8 千元或1 萬元云云（見偵1 卷第12頁
    ），顯然均與被害人所證述行搶歹徒之穿著及所得贓款明顯
    不符，是被告2 人於警詢及偵查中之自白是否與事實相符，
    即有可疑，又佐以被告2 人於本院審理時均堅詞否認犯行，
    是本院尚難僅以被告2 人於警詢及偵查中有瑕疵之自白作為
    認定被告2 人犯罪之唯一事證。
  (二)此外，公訴人復未能提出任何積極證據足資證明被告2 人有
    何本件結夥攜帶兇器強盜之犯行，是公訴人認被告2 人涉有
    本件結夥攜帶兇器強盜之犯嫌，即無足夠之證據可資證明。
四、綜上所述，公訴人所指被告2 人涉犯上開犯行，均屬不能證
    明，應為無罪之諭知。
據上論斷，應依刑事訴訟法第299 條第1 項前段、第301 條第 1
項，刑法第28條、第321 條第1 項第3 款、第330 條第1 項、第
38條第1 項第1 款、第2 款、第51條第5 款，中華民國96年罪犯
減刑條例第2 條第1 項第3 款、第7 條、第10條第1 項，判決如
主文。
本案經檢察官甲○○到庭執行職務。
中　　華　　民　　國　　96　　年　　10　　月　　11　　日
                  鳳山刑事第一庭審判長法  官  黃三友
                                      法　官  林芳華
                                      法  官  陳盈吉
以上正本證明與原本無異。
如不服本判決應於收受本判決後10日內向本院提出上訴書狀，並
應敘述具體理由，如未敘述上訴理由者，應於上訴期間屆滿後20
日內補提理由書狀於本院（均須按他造當事人之人數附繕本）「
切勿逕送上級法院」。
中　　華　　民　　國　　96　　年　　10　　月　　11　　日
 　　　　　　　　　　　　　　　        書記官  吳俊達
附表：
┌─┬───────┬───────┬─────────────┐
│編│搜  索  時  間│搜  索  地  點│扣      押      物      品│
│號│              │              │                          │
├─┼───────┼───────┼─────────────┤
│1 │96年3月3日6時 │桃園縣八德市建│安全帽1頂、鴨舌帽5頂、口罩│
│  │55分起至10時30│安街9巷10號   │5個、棉質手套9只、麻布手套│
│  │分止          │              │1包、頭套1頂、玩具手槍1 枝│
│  │              │              │、開山刀1把、西瓜刀1把、  │
│  │              │              │NOKIA牌手機1支（含門號    │
│  │              │              │0000000000SIM卡）         │
├─┼───────┼───────┼─────────────┤
│2 │96年3月3日7時 │花蓮縣花蓮市豐│92手槍1枝（含彈匣1個）、子│
│  │起至7時45分止 │村105之1號    │彈6顆、NOKIA手機1具（門號 │
│  │              │              │：0000000000）、銀色安全帽│
│  │              │              │1頂、粉紅色安全帽1頂、紅色│
│  │              │              │口罩1個                   │
│  │              │              │                          │
├─┼───────┼───────┼─────────────┤
│3 │96年3月3日7時 │台北縣汐止市水│改造手槍1枝（含彈匣1個）、│
│  │15分起至8時40 │源路二段72巷26│子彈11顆                  │
│  │分止          │弄13號        │                          │
├─┼───────┼───────┼─────────────┤
│4 │96年3月3日9時 │花蓮縣花蓮市國│手機1具（序號：           │
│  │45分起至10時15│盛八街1巷3號3 │000000000000000）、日幣1萬│
│  │分止          │樓            │元                        │
├─┼───────┼───────┼─────────────┤
│5 │96年3月3日10時│桃園市○○路  │頭套2個、刀子1支、車號    │
│  │起至11時止    │385巷9號2樓之1│2150-MA車牌2面、手套5雙、 │
│  │              │              │三星牌手機1具（序號：     │
│  │              │              │000000000000000）         │
├─┼───────┼───────┼─────────────┤
│6 │96年3月3日14時│雲林縣麥寮鄉霄│國際牌數位相機1台         │
│  │45分起至15時5 │仁130號       │                          │
│  │分止          │              │                          │
└─┴───────┴───────┴─────────────┘
附錄本判決論罪科刑法條：
刑法第321 條第1 項
犯竊盜罪而有左列情形之一者，處6 月以上、6 年以下有期徒刑
：
  一　於夜間侵入住宅或有人居住之建築物、船艦或隱匿其內而犯
    之者。
  二　毀越門扇、牆垣或其他安全設備而犯之者。
  三　攜帶兇器而犯之者。
  四　結夥三人以上而犯之者。
  五　乘火災、水災或其他災害之際而犯之者。
  六　在車站或埠頭而犯之者。
刑法第330條第1項
犯強盜罪而有第321 條第1 項各款情形之一者，處7 年以上有期
徒刑。
